【裁判字號】    92,交抗,608
【裁判日期】    920730
【裁判案由】    聲明異議
【裁判全文】
臺灣高等法院臺中分院刑事裁定                  民國九十二年交抗字第六○八號
    抗  告  人
    即受處分人
    即異 議 人  甲○○
    原處分機關  臺中縣警察局清水分局
右抗告人因違反道路交通管理處罰條例案件，不服臺灣臺中地方法院民國九十二年六
月十八日裁定（民國八十六年交聲字第七號），提起抗告，本院裁定如左：
    主  文
抗告駁回。
    理  由
一、原處分機關處分意旨略以：受處分人甲○○於八十五年十月三十一日凌晨約三時
    許於台中縣梧棲鎮○○路口，駕駛車牌號碼ＫＪ－六八○號貨櫃曳引車，聯結Ｍ
    Ｅ－一七半托車，撞及郭炳進所駕駛之曳引車，致郭炳進彈出車外倒地受傷（後
    經不治死亡），受處分人甲○○肇事後未採取救護措施而逃離現場，經本分局查
    獲，依修正前交通管理處罰條例第六十一條第四項、第六十二條第二項、第六十
    七條第一項裁決受處分吊銷駕照，並永久不得考領。
二、受處分人聲明異議意旨略以：本件交通事故發生時，確實不知其車輛遭擦撞，係
    在不知已肇事之情形下離開現場，與道路交通管理處罰條例第六十二條第二項之
    要件不符，原處分於法不合，請求撤銷等語。
三、查本件肇事逃逸部分，經台灣台中地方法院檢察署以八十六年度偵續字第一四八
    號提起公訴，並經同院八十七年度交訴字第三十六號判處受處分人應執行有期徒
    刑二年，後經同院於八十六年五月二十二日以八十六年度交聲第七號裁定停止訴
    訟程序。惟本案歷經本院八十八年度交上訴字第一三三號判處受處分人應執行有
    期徒刑一年八月，後經上訴最高法院於九十二年一月九日以九十二年台上字第一
    二五號發回更審，嗣經本院九十二年五月二十日以九十二年度重上更（一）字第
    三十九號判受處分人甲○○從事業務之人，因業務上之過失致人於死，處有期徒
    刑拾月，又駕駛動力交通工具肇事，致人受傷而逃逸，處有期徒刑拾月，應執行
    有期徒刑一年六月。有各該判決書一份附卷可佐。本件事證已臻明確，從而原處
    分機關台中縣警察局清水分局援引首揭當時交通管理處罰條例相關規定所為之處
    分，於法並無不合。原審法院因認本件異議為無理由，應予駁回。核無不合，抗
   告意旨，復執陳詞，指摘原裁定不當，求予撤銷，並無理由，應予駁回。
四、據上論結，應依道路交通案件處理辦法第二十六條，刑事訴訟法第四百十二條，
    裁定如主文。
中      華      民      國    九十二     年      七       月    三十    日
                                   臺灣高等法院臺中分院刑事第七庭
                                         審判長法  官  林  榮  龍
                                               法  官  謝  說  容
                                               法  官  黃  日  隆
右正本證明與原本無異。
不得再抗告。
                                               書記官  陳  三  軫
中      華      民      國    九十二     年      七       月   三十一   日
                                                                        Ｆ


司法院資訊處製作；財團法人民間司法改革基金會備份。
